【裁判字號】    97,抗,1369
【裁判日期】    970827
【裁判案由】    確定訴訟費用額
【裁判全文】
臺灣高等法院民事裁定                 97年度抗字第1369號
抗  告  人  建南公寓大廈管理委員會
法定代理人  乙○○
兼  代理人  丙○○
上列抗告人因與相對人上洋環球通商有限公司、甲○○間確定訴
訟費用額事件，對於中華民國97年6月30日臺灣臺北地方法院97
年度聲字第2357號所為裁定提起抗告，本院裁定如下：
    主      文
抗告駁回。
抗告訴訟費用新台幣壹仟元由抗告人負擔。
    理      由
一、按法院未於訴訟費用之裁判確定其費用額者，第一審受訴法
    院於該裁判有執行力後，應依聲請以裁定確定之；又上開確
    定之訴訟費用額，應於裁定送達之翌日起，加給按法定利率
    計算之利息，民事訴訟法第91條第1項、第3項分別定有明文
    。又當事人分擔訴訟費用者，法院為確定費用額之裁判時，
    應視為各當事人應負擔之費用，已就相等之額抵銷，而確定
    其一造應賠償他造之差額，同法第93條亦定有明文。
二、經查，兩造間請求返還共有物等事件 (下稱系爭事件)，前
    經原法院95年度訴字第1956號判決抗告人即原告一部分勝訴
    ，一部分敗訴後，抗告人就其敗訴部分並未聲明不服，已告
    確定；相對人即被告就其敗訴部分聲明不服，提起上訴，經
    本院96年度重上字第76號判決認相對人之上訴為有理由，而
    駁回抗告人在第一審之訴，並命第一、二審訴訟費用 (除確
    定部分外)由抗告人丙○○負擔9/10，抗告人建南公寓大廈
    管理委員會 (下稱建南管委會)負擔1/10。雖抗告人不服，
    提起第三審上訴，仍經最高法院97年度台上字第810號予以
    裁定駁回確定，並諭知第三審訴訟費用由抗告人負擔等情，
    業經本院調取上開歷審卷宗查明屬實，足見相對人完全毋庸
    負擔系爭事件之歷審訴訟費用。又系爭事件之第一審裁判費
    新台幣（下同）27萬3,360元及第三審裁判費41萬10元，原
    均由抗告人繳納，自無請求相對人賠償之問題（見系爭事件
    原法院北調字卷2頁；原法院訴字卷2頁；最高法院卷17頁）
    。而第二審裁判費41萬40元係由相對人繳納 (見系爭事件本
    院重上字卷16頁)，自應由抗告人按本院96年度重上字第76
    號判決所命彼等各自負擔訴訟費用之比例計算數額並加計法
    定遲延利息賠償相對人。從而，原裁定認抗告人丙○○應賠
    償相對人訴訟費用額確定為36萬9,036元 (其計算式為：41
    萬40元×9/10＝36萬9,036元)，抗告人建南管委會應賠償相
    對人訴訟費用額確定為4萬1,004元 (其計算式為：41萬40元
    ×1/10＝4萬1,004元)，並均應加付自原裁定送達之翌日起
    ，至清償日止，按年息5%計算之利息，揆諸上開規定，並無
    不合。
三、抗告意旨雖以：抗告人丙○○係盡義務職責，始對相對人提
    起訴訟，並非爭取個人權益，是上開確定判決命其負擔訴訟
    費用9/10，並不公平；又系爭事件之歷審訴訟費用合計109
    萬3,410元，應由11名區分所有權人共同負擔，而相對人共
    擁有3戶房屋，應分擔29萬8,203元，經扣抵後，伊等僅須負
    擔11萬1,837元云云。惟查，本院96年度重上字第76號判決
    所命抗告人負擔訴訟費用之比例，既經最高法院裁定駁回抗
    告人之上訴確定，抗告人即不得再行爭執，至抗告人所應負
    擔之訴訟費用，究應如何由區分所有權人分擔，乃屬抗告人
    與區分所有權人間之內部問題，殊非本件確定訴訟費用額所
    得審究，是抗告人執此指摘原裁定不當，聲明廢棄，為無理
    由。
四、據上論結，本件抗告為無理由，依民事訴訟法第495條之1第
    1項、第449第1項、第95條、第78條、第85條第1項前段，裁
    定如主文。
中    華    民    國    97    年    8    月     27    日
                    民事第六庭
                        審判長法  官  林鄉誠
                              法  官  楊豐卿
                              法  官  許紋華
正本係照原本作成。
不得抗告。
中    華    民    國    97    年    8    月     27    日
                              書記官  潘大鵬


司法院資訊處製作；財團法人民間司法改革基金會備份。
